臺灣苗栗地方法院刑事判決
110年度易字第507號
公  訴  人  臺灣苗栗地方檢察署檢察官
被      告  郭天助



上列被告因加重竊盜案件，經檢察官提起公訴（110年度偵字第8
402號），被告於準備程序中，就被訴事實為有罪之陳述，經本
院告知其簡式審判程序之旨，並聽取當事人之意見，改依簡式審
判程序審理後，檢察官聲請改依協商程序而為判決，本院判決如
下：
    主  文
郭天助犯踰越門窗侵入住宅竊盜罪，處有期徒刑柒月。
    犯罪事實及理由
一、本件犯罪事實、證據及應適用之法條，除就犯罪事實部分，
    將犯罪事實欄一、第3列所載「逾越」更正為「踰越」，並
    就證據部分補充「被告郭天助於本院審理中之自白」，復就
    應適用之法條部分補充：「本案因檢察官就被告構成累犯之
    事實及應加重其刑之事項，並未主張且未具體指出證明之方
    法，故本院尚無從逕依臺灣高等法院被告前案紀錄表之記載
    內容對被告論以累犯（最高法院110年度台上大字第5660號
    裁定意旨參照）」外，餘均引用檢察官起訴書之記載（如附
    件）。
二、本件經檢察官與被告於審判外達成協商之合意且被告已認罪
    ，其合意內容為：被告犯加重竊盜罪，處有期徒刑7月乙情
    ，有臺灣苗栗地方檢察署檢察官協商進行單暨程序紀錄表1
    紙附卷可稽。經查，上開協商合意並無刑事訴訟法第455條
    之4第1項所列情形之一，並經檢察官聲請改依協商程序而為
    判決，本院爰不經言詞辯論，於協商合意範圍內為協商判決
    。
三、應適用之法條：刑事訴訟法第273條之1第1項、第455條之2
    第1項、第455條之4第2項、第455條之8、第454條第2項，刑
    法第321條第1項第1款、第2款，刑法施行法第1條之1第1項
    。
四、本判決除有刑事訴訟法第455條之4第1項第1款、第2款、第4
    款、第6款、第7款所定情形之一，或違反同條第2項規定者
    外，不得上訴。如有前述例外得上訴之情形，又不服本件判
    決，得自判決送達後20日內，向本院提出上訴書狀併附理由
    ，上訴於第二審法院。
本案經檢察官林圳義提起公訴，檢察官黃智勇到庭執行職務
中　　華　　民　　國　　111 　年　　4 　　月　　29　　日
　　　　　　　　　刑事第三庭    法　官　朱俊瑋
以上正本證明與原本無異。
                                書記官  鄭雅雁　　　　
中　　華　　民　　國　　111 　年　　4 　　月　　29　　日
附錄本案論罪科刑法條：
中華民國刑法第321條
犯前條第1項、第2項之罪而有下列情形之一者，處6月以上5年以
下有期徒刑，得併科50萬元以下罰金：
一、侵入住宅或有人居住之建築物、船艦或隱匿其內而犯之。
二、毀越門窗、牆垣或其他安全設備而犯之。
三、攜帶兇器而犯之。
四、結夥三人以上而犯之。
五、乘火災、水災或其他災害之際而犯之。
六、在車站、港埠、航空站或其他供水、陸、空公眾運輸之舟、
    車、航空機內而犯之。
前項之未遂犯罰之。